臺灣高等法院臺中分院刑事判決　　　　　　　　　九十四年度上更(一)字第四一號
　　上　訴　人　臺灣臺中地方法院檢察署檢察官
　　被　　　告　丙○○　男　三.
　　被　　　告　丁○○　男　三.
　　右　二　人
　　指定辯護人　本院公設辯護人　甲○○
右列上訴人因被告等違反槍砲彈藥刀械管制條例案件，不服臺灣臺中地方法院九十年
度訴字第一三九五號中華民國九十年九月二十四日第一審判決（起訴案號：臺灣臺中
地方法院檢察署九十年度偵字第一七四號），提起上訴，案經判決後，經最高法院發
回更審，本院判決如左：
    主  文
原判決關於丙○○、丁○○部分撤銷。
丙○○、丁○○共同未經許可持有手槍，各處有期徒刑伍年貳月，併科罰金新臺幣貳
拾伍萬元，罰金如易服勞役，以罰金總額與陸個月之日數比例折算。扣案之巴西
TAURUS 廠制式手槍一支（槍枝管制編號0000000000號）、制式九○子彈
十一顆、制式12gauge霰彈槍一支（槍枝管制編號0000000000號）、制式
12gauge霰彈七顆，均沒收。
    事  實
一、丙○○、丁○○原係乙○○（已經本院於民國九十一年三月六日以九十年度上訴
    字第二一二一號判決判處有期徒刑六年，併科罰金新臺幣六十萬元，未據上訴，
    而告確定）所經營「非常男女ＫＴＶ酒店」之員工，而戊○○（已經本院另案於
    九十三年七月十四日以九十二年度上訴字第八三二號判決無罪，未據上訴，而告
    確定）與乙○○、丙○○、丁○○三人則係朋友關係。緣乙○○於八十六年六月
    中旬之某日，在臺中縣后里鄉后里加油站附近之某工廠內，明知綽號「勇伯」之
    不詳姓名成年男子，所持有具殺傷力之巴西TAURUS廠製制式口徑九mm半自動手槍
    一支、制式九○子彈十四顆（送鑑時，已試射三顆，剩餘十一顆）、制式12
    gauge霰彈槍一把、制式12gauge霰彈九顆（送鑑時試射二顆，剩餘七顆），均為
    槍砲彈藥刀械管制條例所管制之槍、彈，未經許可，不得無故持有，竟自「勇伯
    」處收受上揭槍、彈，而無故持有之。其後因乙○○之弟在臺中縣豐原市之夜市
    販賣音樂光碟時，遭不明人士破壞，乙○○乃於八十九年十二月七日下午七時許
    ，邀同丙○○、丁○○、戊○○三人，於同日下午八時許，在臺中市○○路與華
    美街口會合，擬共同至豐原市夜市為其弟排解糾紛。丙○○隨即駕駛其所有之車
    號Ｙ２—八○一五號自用小客車（下稱小客車）前去搭載丁○○，再換由丁○○
    駕駛該小客車搭載丙○○，至不詳處所以不詳方式自乙○○處取得裝有上揭槍、
    彈之帆布袋，丙○○、丁○○均明知該帆布袋內裝有上揭槍、彈，仍與乙○○基
    於犯意聯絡，共同自乙○○處予以收受而與乙○○共同未經許可無故持有之，並
    將之置於該小車客之右前座腳踏墊上，復將該小客車駛至臺中市○○○街搭載戊○○，戊○○上車後乃坐在該車之右前座，其亦明知其座位腳踏墊上所置放之帆
    布袋內裝有上揭槍、彈，仍與丙○○、丁○○、乙○○基於犯意聯絡，而共同未
    經許可無故持有之。同日下午七時五十五分許，丁○○駕駛該小客車搭載丙○○
    、戊○○抵達臺中市○○路與華美街口處，乙○○則駕駛車號Ｙ三—九六三六號
    廂型車（下稱休旅車）隨後至前述路口會合。會合後，乙○○因不欲前往豐原，
    打算與丙○○等三人換車，即將其休旅車交予丙○○等三人，準備由丙○○、丁○○、戊○○駕駛休旅車，持上揭槍、彈至豐原市夜市排解糾紛，乙○○則準備
    駕駛小客車先行離去，乙○○乃囑戊○○將上揭槍、彈從小客車之右前座腳踏墊
    上移至休旅車之右前座腳踏墊上。後因乙○○不熟悉小客車之性能及密碼鎖功能
    ，丙○○與乙○○乃在小客車上解說，丁○○、戊○○則在二車中間之路旁等候
    ，丁○○並自該帆布袋內取出上揭制式口徑九mm半自動手槍一支連同彈匣及制式
    九○子彈十四顆，丙○○與乙○○尚未解說完畢，於同日下午八時許，適有巡邏
    警車途經該處，丁○○見有警車經過，一時情急，即將所拿槍、彈藏置於路旁橋
    墩之地上並用磚塊壓著以逃避查緝，惟仍為警發覺可疑，而上前盤查查獲，並在
    休旅車之右前座腳踏墊上扣得上揭制式12gauge霰彈槍一支、制式12g auge霰彈
    九顆，及在路旁橋墩之地上扣得上揭制式口徑九mm半自動手槍一支、制式九○子
    彈十四顆。
二、案經臺中市警察局移送臺灣臺中地方法院檢察署檢察官偵查起訴。
    理  由
一、訊據被告丙○○、丁○○均矢口否認有何右揭共同持有槍、彈之犯行，被告丙○○辯稱：伊是乙○○所經營ＫＴＶ店內之員工，案發當日，乙○○打電話給伊，
    要伊開車去接丁○○、戊○○二人，一同至臺中市○○路與華美街路口等待乙○○。警察臨檢查獲之時，伊正在小客車內指導乙○○如何使用該車之密碼鎖，伊
    並不知乙○○攜帶槍枝至現場云云；被告丁○○則辯稱：案發當日，係乙○○以
    電話告知欲至豐原夜市，要求伊與之一同前往，隨後丙○○即駕駛小客車載伊與
    戊○○，一同至臺中市○○路與華美街路口與乙○○會合，伊並不知乙○○有帶
    槍、彈過來，伊是事後上了乙○○所駕駛之休旅車，才發現休旅車上有槍枝，而
    警察來臨檢的時侯，伊因害怕警察可能誤會槍枝是伊的，所以才把制式手槍丟至
    橋墩旁云云。經查：
  (一)被告丙○○於警詢時係供稱：「因乙○○之胞弟員工於臺中縣豐原市某處夜市販
    賣唱片遭不明人士破壞，我是受命於乙○○，跟丁○○與戊○○前去處理」、「
    因為我是乙○○所經營『非常男女ＫＴＶ酒店』員工，我於酒店擔任副理，而乙○○有事不能前去，所以乙○○要我與丁○○、戊○○前去瞭解」、「（問：當
    時乙○○於你所有Ｙ二─八○一五號車上，與你談何事？）我是教乙○○該Ｙ二
    ─八○一五號汽車之性能。因為我與丁○○、戊○○三人是共乘該Ｙ二─八○一
    五號汽車前去該路口，乙○○駕駛該Ｙ三─九六三六號汽車．．．，並與我換車
    欲駕我所有Ｙ二─八○一五號汽車離去而不知汽車性能」、「乙○○祇是要我們
    攜帶槍去防身」、「我之前曾見過乙○○取出該批槍械炫耀」等語（見偵查卷第
    二十三、二十四頁）。被告丁○○於警詢時則供稱：「乙○○是非常男女ＫＴＶ
    酒店老闆，我是店內副理」、「係因乙○○的胞弟員工於臺中縣豐原市某夜市販
    賣唱片遭不明人士破壞，我係受命於乙○○，因他是我酒店老闆，所以（我）才
    與丙○○、戊○○前往處理」、「（我）係於現場見警方前來盤查，一時情急才
    將槍械藏置橋邊地上。槍械係與乙○○會合時他告訴我的，也是由我親自自Ｙ三
    ─九六三六號休旅車右前座腳踏板帆布袋內取出的」等語（見偵查卷第二十七頁
    、第二十八頁）。而同案被告乙○○於警詢時亦供承：「我本欲教唆丁○○及戊○○二人各持一把槍械至豐原夜市找人尋仇．．．而我則獨自回我的酒店等待」
    等語（見偵查卷第十九頁）。且同案被告戊○○於本案本院九十四年六月二日更
    (一)審審理時以證人身分結證稱：「（問：八十九年十二月七日案發當天，你也有
    與兩位被告及乙○○打算要去豐原夜市為乙○○的弟弟排解糾紛？）對」、「（
    問：當時是你與何人共同搭一台車到那邊會合？）我跟被告二人搭乘自用轎車」
    、「（問：你們會合之後，是何人到何人車上？）乙○○開一台休旅車到自小客
    車這邊，因為我們當天是要換車子」、「（問：去豐原你們是打算要開何人的車
    子？）乙○○的休旅車」、「（問：何人先到那個路口？）我們先到」、「（問
    ：到了多久乙○○才到？）差不多一、二分鐘他就到了」、「（問：警察來的時
    候你在什麼地方？）在兩台車子的中間外面」、「（問：你在那邊做什麼？）因
    為乙○○要換車子，丙○○的車子有密碼，乙○○不知道要怎麼操作，請丙○○
    教他，我們就在外面」、「（問：在丙○○教乙○○操作車子的時候，另外丁○○在何處？）也在車外面等」、「（問：丙○○教乙○○車子操作密碼，是要讓
    乙○○開那台自小客車？）對」、「（問：是乙○○要把休旅車交給你們開去豐
    原，他自己要開自小客車離開？）是」等語（見本院卷第八十九至九十一頁），
    可見被告丙○○係受命於同案被告乙○○，由被告丙○○駕駛其所有之小客車前
    去接被告丁○○，再換由被告丁○○駕駛該小客車前去搭載同案被告戊○○，欲
    一同前往豐原。而證人即同案被告乙○○於本案本院九十四年六月二日更(一)審作
    證時改稱：其打算由其開小客車做前導車云云，核與被告二人及其於警詢時之供
    述不符，應係事後迴護被告二人之詞，要難採信。
  (二)其次，同案被告戊○○於警詢時供稱：「我是坐上Ｙ二─八○一五號自小客車前
    座時發現腳踏板上有壹只藍色長型手提袋，我開過來看是上開警方起獲的制式散
    彈長槍，後來不知誰說叫我將該裝槍彈的手提袋放入休旅車內（Ｙ三─九六三六
    號），是我拿過去放在Ｙ三─九六三六號休旅車右前座的腳踏板上的」、「（問
    ：是何人將該裝槍彈的藍色手提袋放在Ｙ二─八○一五號自小客車內？）是丁○○攜帶放入的」等語（見偵查卷第三十二頁背面）；再於其所被訴案件二審審理
    時供稱：「那個袋子不是我在車上打開的，不過是我拿過去的。因為我坐前座，
    我有踢到，但我不知道裡面是什麼東西，是警察來後，打開的以後我才知道是什
    麼東西」等語（見同案被告戊○○被訴案件之本院九十二年度上訴字第八三二號
    案卷第九十一頁）；復於本案本院九十四年六月二日更(一)審審理時以證人身分結
    證稱：「（問：乙○○到的時候，你們全部都有下車到他的車子裡面？）沒有。
    沒有全部下車，就我、丁○○在車子外面，他要換車子」、「（問：你在警局稱
    你坐上Ｙ２八○一五的自小客車前座的時候，就發現腳踏板上有一個藍色長型手
    提袋，你有打開，就是警方取獲的霰彈長槍，後來不知道何人叫你放到休旅車，
    你再將它拿去放在休旅車上，你如何說明？）我來的時候是坐在小客車的右前座
    ，前面有個袋子我有踏到，．．．，直到丙○○要教乙○○密碼，我們就到外面
    去等，丙○○坐在小客車的駕駛座教乙○○按密碼，乙○○坐在小客車的右前座
    ，他就叫我把右前座下的袋子拿到休旅車上，．．．」、「（問：這個裡面裝槍
    彈的藍色手提袋，是否原來就放在自小客車上？）．．．那時候我被抓到，也是
    屬於夜間偵訊，我有跟警察講，他們車子來接我，我一上車，就看到那個手提袋
    ，我就認為那是他們帶來的，警察問我我就這樣講，不然我也不知道怎麼講」、
    「（問：到會面的路口，你上車之前是何人開車的？）丁○○開的。從我住的天
    水西街上車時，車上已經有丙○○」、「是乙○○叫我將那包東西從自小客車拿
    過去休旅車的沒錯」等語（見本院更(一)卷第九十一至九十三頁、第九十六、九十
    七頁）。依同案被告戊○○之上開陳述，核諸同案被告乙○○於本案本院九十四
    年六月二日更(一)審審理時以證人身分所證：其有叫戊○○將該包槍、彈從小客車
    拿過去休旅車等語（見本院更(一)卷第九十六頁），及參諸前開被告等及同案被告
    乙○○於警詢時之供述，應認係被告丁○○、丙○○駕駛小客車前去搭載同案被
    告戊○○時，該小客車之右前座腳踏墊上便放有該包槍、彈，而其三人抵達案發
    現場後，同案被告乙○○因不欲前往豐原而要與被告丙○○換車，始叫同案被告
    戊○○將該包槍、彈從小客車拿至休旅車之右前座腳踏墊上，隨即為警查獲。
  (三)雖同案被告乙○○於本案本院更(一)審審理時證稱：其原係將該批槍、彈放在休旅
    車上，後因其要開小客車，才將之放到小客車上，後來又叫戊○○幫其拿到休旅
    車上云云，惟同案被告戊○○於警詢時及本案本院更(一)審審理時初始均陳稱：其
    一坐上小客車後，就發現腳踏板上有一只藍色長型手提袋，後來是乙○○叫其將
    該手提袋放進休旅車內等語。而同案被告戊○○於本案本院更(一)審審理時先係證
    稱：我來的時候是坐在小客車的右前座，前面有個袋子我有踏到，後來乙○○就
    叫我把右前座下的袋子拿到休旅車上等語（見本院更(一)卷第九十二頁），且此部
    分證詞核與其本身於警詢時之供述情節相符，可見同案被告戊○○於坐上小客車
    之右前座所踏到的袋子與同案被告乙○○叫其拿到休旅車上之袋子是同一個；至
    同案被告戊○○本案本院更(一)審審理時其後改稱：「我只記得我坐上自小客車的
    時候，我腳下有一包東西，但我沒有印象是什麼東西，也不知道與後來乙○○叫
    我拿到休旅車的那包東西是否同一包東西」等語（見本院更(一)卷第九十七頁），
    核與其先前所陳述之情節大相逕庭，要非事實，難以採憑。又衡諸同案被告乙○○早已規劃由被告等三人駕駛其休旅車前往豐原，其則獨自駕駛小客車離去，前
    已說明，倘若上揭槍、彈是由同案被告乙○○放在其休旅車上帶至現場，同案被
    告乙○○自可於將其休旅車交由被告等三人時，同時對其等交待休旅車上所放槍
    、彈事宜，何須大費周章於現場先將上揭槍、彈拿到小客車上，再叫同案被告戊○○將上揭槍、彈拿回休旅車上，徒增被查獲之風險，且同案被告乙○○於以前
    警、偵、審時從未陳述過其在現場有將上揭槍、彈提來提去之過程，可見同案被
    告乙○○於本院更(一)審作證時始稱其在現場有將上揭槍、彈提來提去之情事，應
    係迴護被告二人之詞，尚難採信。據上所述，益見同案被告乙○○及被告二人於
    本案案發後所迭稱：是乙○○駕駛休旅車攜帶該批槍、彈到案發現場云云，顯與
    事實不符，均係飾卸及迴護之詞，尚難遽採。
  (四)再者，被告丁○○固自承：伊因見警前來臨檢，一時情急才把制式手槍及子彈丟
    至橋墩旁等語，惟辯稱：伊打開乙○○休旅車的車門，就看到該把制式九○手槍
    掉下來，伊看到警車經過，就用腳將之踢到旁邊云云。然證人即臺中市警察局保
    安大隊警員林榮州於原審審理時結證稱：「（問：為何發現有這支手槍？）我當
    時下車盤查的時候，看到手提袋裡面，拉鍊當時是密合的，我叫被告打開手提袋
    ，就看到壹支霰彈槍，我們就警戒起來，同事葉博光就在車子旁邊的橋墩旁發現
    壹支制式九○手槍用磚塊壓著」等語（見原審卷第五十八頁），足見案發當時該
    手提袋之拉鍊是密合的，且該把制式九○手槍是被放在橋墩旁用磚塊壓著。衡諸
    常理，該手提袋之拉鍊既是密合的，該把制式九○手槍自不可能無端自該手提袋
    內掉出車外，且該把制式九○手槍既是被用磚塊壓著，亦不可能是被人用腳踢到
    橋邊所致，足認該把制式九○手槍是被告丁○○自該手提袋內取出後，見警車經
    過，始將之藏放在橋墩旁並用磚塊壓著，由此更能證明該把制式九○手槍及子彈
    已在被告丁○○之實力支配下。是被告丁○○此部分所辯顯與事實有間，要難採
    憑。
  (五)又證人即臺中市警察局保安大隊警員葉博光、許世明於原審審理時固結證稱：當
    時我們到現場的時候，看到有兩個人在廂型車外面，丙○○與乙○○在自小客車
    裡面；查獲霰彈槍的時候，丁○○與戊○○在車子與橋墩之間，在車子的右側等
    語（見原審卷第五十七、五十八頁），依其等證詞係指警員到達現場情形，在此
    之前即同案被告乙○○有無將槍彈交付被告丙○○等三人持有，並未涉及，是證
    人葉博光、許世明所證，尚難採為被告等有利之證據。綜上各節，應認本件係被
    告丙○○受命於同案乙○○，帶同被告丁○○及同案被告戊○○共同攜帶上揭槍
    、彈欲前往豐原市為同案被告乙○○辦事，且上揭槍、彈於同案被告戊○○搭上
    小客車前，同案被告乙○○便已將上揭槍、彈交予被告丙○○、丁○○共同持有
    ，其後同案被告戊○○坐上小客車後，亦見其座位之腳踏墊上有上揭槍、彈，其
    等於抵達案發現場，同案被告乙○○對被告等三人交代任務完畢，準備與被告丙○○換車離去，因不知車輛性能，故進入被告丙○○車內由被告丙○○為其說明
    ，斯時被告丁○○及同案被告戊○○亦在二車中間之路旁等候與被告丙○○一起
    駕駛休旅車攜帶該批槍、彈前往豐原，被告丁○○尚自該手提袋內取出該把制式
    九○手槍及子彈，是該批槍、彈早已在被告丙○○、丁○○與同案被告戊○○之
    管領支配之下，其三人已與同案被告乙○○共同持有該批槍、彈甚明。
  (六)此外，復有現場相片十五張在卷可按（見原審卷第九十五至九十八頁）；而扣案
    槍、彈，經送內政部警政署刑事警察局鑑定結果：認送鑑制式貝瑞塔九二手槍一
    支（槍枝管制編號0000000000號），係巴西TAURUS廠製制式口徑九mm
    半自動手槍，槍號遭磨滅，經以電解法顯現結果，研判為「XPA 6X783」（Ｘ因
    磨損過深無法顯現），槍管內具有六條右旋來復線，機械性能良好，具殺傷力；
    而送鑑制式霰彈槍一支（槍枝管制編號0000000000號），係制式12
    gauge霰彈槍，槍上未發現足資辨識國別、廠牌之文字或記號，機械性能良好，
    具殺傷力；送鑑制式九○子彈十四顆（已試射三顆，乘餘十一顆），認均係制式
    口徑九mm手槍子彈，均具殺傷力；送鑑制式霰彈槍子彈九顆（試射二顆，乘餘七
    顆），其彈底標記均為12☆12☆12☆12☆，係制式12gauge霰彈，均具殺傷力，
    有該局八十九年十二月八日刑鑑字第一九四三四五號鑑驗通知書一紙在卷可按（
    見偵字卷第六十九頁）。
  (七)綜上所述，被告等所辯其等不知道乙○○有帶槍到現場，該等槍彈尚非在其等之
    實力支配下云云，顯係飾卸之詞，不足採信。本件事證已臻明確，被告等犯行堪
    以認定，應依法論科。
二、本件被告等係於八十九年十二月七日，自同案被告乙○○處取得上揭槍、彈而非
    法持有之，並於當日立即為警查獲。按被告等行為後，槍砲彈藥刀械管制條例業
    於九十四年一月二十六日，經總統以華總一義字第○九四○○○一○一○一號令
    公布修正，並於九十四年一月二十八日生效。而槍砲彈藥刀械管制條例第八條第
    四項之未經許可，持有獵槍罪，其法定刑於修正前原為「一年以上七年以下有期
    徒刑，併科新台幣七百萬元以下罰金」，其後修正為「三年以上十年以下有期徒
    刑，併科新臺幣七百萬元以下罰金」，顯以修正後之法定刑為重，經比較新、舊
    法後，應依刑法第二條第一項但書規定，適用較有利於被告等之舊法，對被告等
    予以論科；另槍砲彈藥刀械管制條例第七條第四項及第十二條第四項等規定，於
    被告等行為後並未經修正，自無比較新舊法之問題。本件被告等共同持有半自動
    手槍、制式九○子彈、制式12gauge霰彈槍、制式12gauge霰彈，核其等所為，均
    係犯槍砲彈藥刀械管制條例第七條第四款未經許可持有手槍罪、修正前槍砲彈藥
    刀械管制條例第八條第四項持有獵槍罪、及槍砲彈藥刀械管制條例第十二條第四
    項持有子彈罪。又霰彈槍非槍砲彈藥刀械管制條例第七條所列管之槍枝，而係同
    條例第八條列管之獵槍，有內政部警政署八十五年十二月十三日八五警署保字第
    九一七○一號函另案在卷可按，公訴人認被告持有霰彈槍行為，係犯同條第七條
    第四款之罪嫌，起訴法條容有未合，應予變更。再者，被告等就上開犯行，與同
    案被告乙○○、戊○○有犯意之聯絡及行為之分擔，均係共同正犯。又被告等以
    一持有行為，觸犯上開槍砲彈藥刀械管制條例第七條第四項、修正前槍砲彈藥刀
    械管制條例第八條第四項及槍砲彈藥刀械管制條例第十二條第四項之罪，為想像
    競合犯，應從一重之未經許可持有手槍罪論。
三、原審未予審酌被告等之犯罪事證明確，率以不能證明被告等犯罪而諭知被告等無
    罪之判決，尚有未洽，檢察官提起上訴，以被告等犯罪事證明確指摘原判決失當
    ，核屬有據，爰將原審判決關於被告丙○○、丁○○部分予以撤銷，並為有罪之
    諭知。爰審酌被告等之犯罪動機、目的、手段，持有槍、彈數量，對社會所生危
    害非小，及犯後仍否認犯行，未顯悔意等一切情狀，量處如主文第二項所示之刑
    ，並就罰金部分諭知易服勞役之折算標準，以示懲儆。另槍砲彈藥刀械管制條例
    於九十年十一月十四日修正公布，同年月十六日生效，刪除第十九條有關強制工
    作之條文，而被告等行為後法律既有變更，依刑法第二條第一項前段之規定，應
    適用裁判時之法律，現已刪除之槍砲彈藥刀械管制條例第十九條即無再予適用之
    餘地，附此敘明。
四、至於扣案之巴西TAURUS廠制式手槍一支（槍枝管制編號0000000000號
    ）、制式九○子彈十一顆、制式12gauge霰彈槍一支（槍枝管制編號00000
    00000號）、制式12gauge霰彈七顆，係違禁物，依刑法第三十八條第一項
    第一款規定沒收之。另已鑑定試射之制式九○子彈三顆、制式12gauge霰彈二顆
    ，已非違禁物，不予宣告沒收，併予敘明。
五、又同案被告戊○○固經本院另案判決無罪確定，惟該部分有無再審事由，應由檢
    察官另行依法處理，以符法紀。
據上論斷，應依刑事訴訟法第三百六十九條第一項前段、第三百六十四條、第二百九
十九條第一項前段、第三百條，槍砲彈藥刀械管制條例第七條第四項、修正前槍砲彈
藥刀械管制條例第八條第四項、槍砲彈藥刀械管制條例第十二條第四項，刑法第十一
條前段、第二條第一項前段、但書、第二十八條、第五十五條、第四十二條第三項、
第三十八條第一項第一款，現行法規所定貨幣單位折算新臺幣條例第二條，罰金罰鍰
提高標準條例第二條，判決如主文。
本案經檢察官己○○到庭執行職務。
中　　　華　　　民　　　國　　九十四　　年　　　六　　　月　　 十六 　　日
                                   臺灣高等法院臺中分院刑事第七庭
                                         審判長法　官　林　榮　龍
                                               法　官　林　宜　民
                                               法　官　許　秀　芬
右正本證明與原本無異。
如不服本判決應於收受送達後十日內向本院提出上訴書狀，其未敘述上訴之理由者並
得於提起上訴後十日內向本院補提理由書（均須按他造當事人之人數附繕本）。
                                               書記官　金　珍　華
中　　　華　　　民　　　國　　九十四　　年　　　六　　　月　　　十七　　日
附錄論罪條文：
槍砲彈藥刀械管制條例第七條：
未經許可，製造、販賣或運輸火砲、肩射武器、機關槍、衝鋒槍、卡柄槍、自動步槍
、普通步槍、馬槍、手槍或各類砲彈、炸彈、爆裂物者，處死刑、無期徒刑或七年以
上有期徒刑；處徒刑者，併科新台幣三千萬元以下罰金。
未經許可，轉讓、出租或出借前項所列槍砲、彈藥者，處無期徒刑或五年以上有期徒
刑，併科新台幣一千萬元以下罰金。
意圖供自己或他人犯罪之用，而犯前二項之罪者，處死刑或無期徒刑；處徒刑者，併
科新台幣五千萬元以下罰金。
未經許可，持有、寄藏或意圖販賣而陳列第一項所列槍砲、彈藥者，處五年以上有期
徒刑，併科新台幣一千萬元以下罰金。
第一項至第三項之未遂犯罰之。
修正前槍砲彈藥刀械管制條例第八條：
未經許可，製造、販賣或運輸鋼筆槍、瓦斯槍、麻醉槍、獵槍或空氣槍者，處五年以
上有期徒刑，併科新台幣一千萬元以下罰金。
未經許可，轉讓、出租或出借前項所列槍枝者，處三年以上十年以下有期徒刑，併科
新台幣七百萬元以下罰金。
意圖供自己或他人犯罪之用，而犯前二項之罪者，處無期徒刑或七年以上有期徒刑，
併科新台幣一千萬元以下罰金。
未經許可，持有、寄藏或意圖販賣而陳列第一項所列槍枝者，處一年以上七年以下有
期徒刑，併科新台幣七百萬元以下罰金。
第一項至第三項之未遂犯罪之。
槍砲彈藥刀械管制條例第十二條：
未經許可，製造、販賣或運輸子彈者，處一年以上七年以下有期徒刑，併科新台幣五
百萬元以下罰金。
未經許可，轉讓、出租或出借子彈者，處六月以上五年以下有期徒刑，併科新台幣三
百萬元以下罰金。
意圖供自己或他人犯罪之用，而犯前二項之罪者，處三年以上十年以下有期徒刑，併
科新台幣七百萬元以下罰金。
未經許可，持有、寄藏或意圖販賣而陳列子彈者，處五年以下有期徒刑，併科新台幣
三百萬元以下罰金。
第一項至第三項之未遂犯罰之。
被告等行為後槍砲彈藥刀械管制條例相關條文修正沿革：
1.中華民國九十年十一月十四日總統 (90)華總一義字第9000223470號令修正公布第6
  、10、20條條文；並增訂第5-1、6-1條條文；並刪除第19、23、24條條文。
2.中華民國九十三年六月二日總統華總一義字第09300106981號令修正公布第6-1、20
  條條文；並增訂第5-2條條文。
3.中華民國九十四年一月二十六日總統華總一義字第09400010101號令修正公布第4、
   8、16、20條條文；增訂第20-1條條文；並刪除第10、11、17條條文。
　　　　　　　　　　　　　　　　　　　　　　　　　　　　　　　　　　　　Ｆ
